臺灣桃園地方法院刑事判決　　　　　　　100年度訴字第439號
公　訴　人　臺灣桃園地方法院檢察署檢察官
被　　　告　邱美霞
指定辯護人　本院公設辯護人　林銘宏
上列被告因違反毒品危害防制條例案件，經檢察官提起公訴（10
0 年度偵字第10194、10196、10258號），本院判決如下：
    主  文
邱美霞犯如附表一編號1 至9 所示之罪，各處如附表一編號1 至
9所 示之刑，沒收部分如附表一編號1 至9 所示。應執行有期徒
刑貳拾肆年。未扣案如附表三編號1 至5 所示之物，均沒收，如
全部或一部不能沒收時，追徵其價額；未扣案販賣毒品所得之財
物新臺幣壹萬伍仟伍佰元，沒收，如全部或一部不能沒收時，以
其財產抵償之。
    事  實
一、邱美霞（綽號大姐）明知海洛因及甲基安非他命分別係毒品
    危害防制條例第2 條第2 項第1 款及第2 款所規定列管之第
    一級、第二級毒品，非經許可不得持有、販賣，竟意圖營利
    而基於販賣第一級毒品海洛因及第二級毒品甲基安非他命之
    犯意，分別以其所有如附表三編號3 至5 所示之門號000000
    00000 、0000000000及0000000000號行動電話為其販賣毒品
    之聯絡工具（上開門號00000000000 號SIM 卡係搭配邱美霞
    所有如附表三編號1 所示之NOKIA 廠牌行動電話；上開門號
    0000000000及0000000000號SIM 卡係搭配邱美霞所有如附表
    三編號2 所示之Sony Ericsson 廠牌行動電話），並以「水
    果」及「酒」等暗語分別代表海洛因及甲基安非他命，先後
    於如附表二編號1 至9 所示之時間、地點及交易方式，分別
    販賣甲基安非他命予陳振豐1 次（如附表二編號1 所示部分
    ），販賣海洛因及甲基安非他命予黃偉寧5 次（如附表二編
    號2 至6 所示部分），及販賣甲基安非他命予林漢翔3 次（
    如附表二編號7 至9 所示部分，其中編號9 所示部分雙方雖
    已達成販賣毒品合意，但因未交付甲基安非他命而未遂），
    並分別取得如附表二編號1 至3 、5 、7 、8 所示之財物（
    另如附表二編號4 、6 、9 所示部分則尚未取得價金）。嗣
    於民國100 年4 月9 日下午4 時3 分許，經臺灣桃園地方法
    院檢察署檢察官指揮桃園縣政府警察局刑警大隊員警，在邱
    美霞位於桃園縣桃園市○○○街32巷1 號之居處前執行拘提
    查獲，並當場扣得如附表四編號1 至3 所示之海洛因1 包、
    甲基安非他命3 包及玻璃球吸食器2 組，始查知上情。
二、案經桃園縣政府警察局報請臺灣桃園地方法院檢察署檢察官
    偵查起訴。
    理  由
一、證據能力之判斷：
  (一)證人陳振豐於偵查中向檢察官所為之陳述：
    按未經被告詰問之被告以外之人於偵查中向檢察官所為之陳
    述，依刑事訴訟法第159 條之1 第2 項之規定，原則上屬於
    法律規定為有證據能力之傳聞證據，於例外顯有不可信之情
    況，始否定其得為證據。是得為證據之被告以外之人於偵查
    中所為之陳述，因其陳述未經被告詰問，應認屬於未經合法
    調查之證據，並非無證據能力，而禁止證據之使用。惟是否
    行使詰問權，屬被告之自由，倘被告於審判中捨棄詰問權，
    或證人客觀上有不能受詰問之情形，自無不當剝奪被告詰問
    權行使之可言（最高法院98年度台上字第1032號判決意旨參
    照）。查證人陳振豐於偵查中向檢察官所為之陳述，已依法
    具結，且衡諸該陳述之作成並無顯不可信之情況，因認具有
    證據能力，佐以被告邱美霞及其辯護人於本院審理中亦捨棄
    傳喚該證人到庭詰問，自無不當剝奪被告詰問權行使之可言
    ，揆諸前揭最高法院判決意旨，本院於審判期日既已依法定
    程序提示證人陳振豐於偵查中之證述並告以要旨而為合法之
    調查後，自得將證人陳振豐於偵查中向檢察官所為之陳述採
    為證據。
  (二)證人黃偉寧、林漢翔於偵查中向檢察官所為之陳述：
    按被告以外之人於偵查中向檢察官所為之陳述，除顯有不可
    信之情況者外，得為證據，刑事訴訟法第159 條之1 第2 項
    定有明文。查證人黃偉寧、林漢翔於檢察官偵查中經具結後
    所為之陳述，並無顯不可信之情況，且被告及辯護人亦未釋
    明有何顯不可信之情況，復上開證人於本院審理中業經傳喚
    到庭具結作證，並行交互詰問，應已補足被告詰問權之行使
    ，則上開證人於偵查中具結後向檢察官所為之陳述，應有證
    據能力。
  (三)通訊監察譯文：
    按有事實足認被告或犯罪嫌疑人涉犯最輕本刑為3 年以上有
    期徒刑之罪，並危害國家安全或社會秩序情節重大，而有相
    當理由可信其通訊內容與本案有關，且不能或難以其他方法
    蒐集或調查證據者，得發通訊監察書，通訊保障及監察法第
    5 條第1 項第1 款定有明文。又有偵查犯罪職權之公務員，
    依通訊保障及監察法規定聲請核發通訊監察書所監聽之錄音
    內容，為實施刑事訴訟程序之公務員依法定程序取得之證據
    。而依該監聽錄音譯成文字，其所作成之譯文，乃監聽錄音
    內容之顯示，為學說上所稱之派生證據。倘當事人對於該譯
    文內容之同一性或真實性發生爭執或有所懷疑時，法院固應
    依刑事訴訟法第165 條之1 第2 項規定勘驗該監聽之錄音踐
    行調查證據程序，使之忠實再現以確保內容之真實、同一；
    惟當事人如已承認該錄音譯文之內容屬實，或對於該譯文之
    內容並無爭執，而法院復已就該譯文依法踐行調查證據程序
    者，即與播放錄音有同等價值，自得採為判斷之依據（最高
    法院100 年度台上字第4900號判決意旨參照）。查本件係由
    本院依通訊保障及監察法第5 條第1 項第1 款之規定核發通
    訊監察書，有如附表二編號1 至9 證據欄所示通訊監察書附
    卷可按；而卷附同上證據欄所示之通訊監察譯文，則係警方
    執行監聽後依監聽錄音內容所譯成之文字；復本院於審判期
    日就卷附通訊監察譯文依法踐行調查證據程序時，被告及辯
    護人均表示沒有意見等語（參見本院卷(二)第61頁），而未就
    該等譯文之內容是否如實製作及其形式上真實性等節加以爭
    執，參諸前揭說明，本院自得將之援為本案證據。
二、事實之認定：
  (一)訊據被告邱美霞就其分別以其所有如附表三編號3 至5 所示
    之門號00000000000 、0000000000及0000000000號行動電話
    為其販賣毒品之聯絡工具，並以「水果」及「酒」等暗語分
    別代表海洛因及甲基安非他命，先後於如附表二編號1 至9
    所示之時間、地點及交易方式，分別販賣第二級毒品甲基安
    非他命予證人陳振豐1 次（如附表二編號1 所示部分），販
    賣第一級毒品海洛因及第二級毒品甲基安非他命予證人黃偉
    寧5 次（如附表二編號2 至6 所示部分），及販賣第二級毒
    品甲基安非他命予林漢翔3 次（如附表二編號7 至9 所示部
    分，其中編號9 所示部分雙方雖已達成販賣毒品合意，但嗣
    因故未交付甲基安非他命），並分別取得如附表二編號1至3
    、5 、7 、8 所示之財物（另如附表二編號4 、6 、9 所示
    部分則尚未取得價金）等事實均坦承不諱（相關筆錄所在卷
    號及頁碼均參見附表二編號1 至9 證據欄及備註欄），與證
    人陳振豐於偵查中結證之情節（相關筆錄所在卷號及頁碼均
    參見附表二編號1 證據欄及備註欄所示）、證人黃偉寧於偵
    查及本院審理中結證之情節（相關筆錄所在卷號及頁碼均參
    見附表二編號2 至6 證據欄及備註欄所示）、證人林漢翔於
    偵查及本院審理中結證之情節（相關筆錄所在卷號及頁碼均
    參見附表二編號7 至9 證據欄及備註欄所示）均互核相符，
    並有如附表二編號1 至9 證據欄及備註欄所示本院通訊監察
    書及通訊監察譯文內容附卷可稽。是被告上開自白均與事實
    相符，均應堪採為認定事實之證據。
  (二)至被告就如附表二編號7 至9 所示販買甲基安非他命予證人
    林漢翔之犯行，於本院審理中雖曾辯稱：伊與林漢翔係合資
    購買毒品云云。惟查，證人林漢翔於本院審理中就其確於如
    附表二編號7 至9 所示之時間、地點及交易方式先後向被告
    購買甲基安非他命等情，業已結證明確，已如前述，且否認
    有與被告合資購買毒品一情，並結證稱：伊都是拿了毒品就
    走，伊並不清楚被告係向何人取得毒品，被告亦未曾告知其
    共向藥頭購入多少安非他命，伊於99年10月8 日該次，是與
    被告在尊爵飯店附近便利商店見面後就直接拿到伊所購得之
    安非他命，雖然被告有向伊提過要一起出資購買安非他命的
    事，但伊並沒有一起配合等語（參見本院卷(二)第15頁），另
    遍觀卷內被告與證人林漢翔間之通訊監察譯文，亦無隻字片
    語提及渠等間有被告所稱合資購買毒品之情形，參以被告於
    本院審理中嗣就如附表二編號7 至9 所示販賣甲基安非他命
    予證人林漢翔之犯行亦均坦承無訛（參見本院卷(二)第65頁背
    面、第66頁），顯見被告前揭辯詞應係臨訟圖卸責之詞，自
    無足採。
  (三)復按毒品危害防制條例所處罰之販賣毒品罪，其成立除客觀
    上有買賣毒品之行為外，主觀上並須具有藉買賣毒品以從中
    牟取利益之意圖。查被告就如附表編號1 至9 所示販賣毒品
    營利之事實，均已自白不諱，業如前述，參以海洛因及甲基
    安非他命毒品，均係物稀價昂，取得不易，且此等交易為政
    府懸為嚴予取締之犯罪，衡情被告苟無利可圖，斷無甘冒遭
    查緝法辦重刑之危險，平白無端義務為該買賣工作之可能，
    是被告販入毒品之價格必較售出之價格低廉，應屬合理之認
    定，自堪認被告確有販賣毒品以賺取價差從中牟取利益之營
    利意圖。再按刑事法上之販賣行為，祇須以營利為目的，將
    標的物販入或賣出，有一於此，其犯罪行為即為完成。而所
    謂賣出，自應以標的物已否交付為斷，茍標的物已經交付，
    縱令買賣價金尚未給付，仍應論以販賣既遂罪（最高法院94
    年度台上字第7096號判決意旨參照）。是被告如附表二編號
    4 、6 所示之販賣毒品犯行，其雖未取得原約定之價金，然
    其既有販賣毒品以營利之意圖，已如前述，且已交付毒品，
    縱被告嗣未取得原約定之價金，仍無礙此部分販賣毒品既遂
    罪之成立，併予敘明。又公訴意旨雖認被告如附表二編號9
    所示販賣甲基安非他命予證人林漢翔之犯行已達既遂之程度
    ；惟被告與證人林漢翔間雖確有以電話約定該次毒品交易內
    容，然因雙方嗣未見面而未交付甲基安非他命乙情，迭據證
    人林漢翔於偵查及本院審理中結證明確（參見偵二卷第22頁
    、本院卷(二)第14頁背面、第15頁），且遍觀全卷亦無其他證
    據足資證明被告確有於如附表二編號9 所示地點交付甲基安
    非他命予證人林漢翔之行為，自難逕認渠等間於電話約定交
    易後確有依約交付毒品，是公訴意旨此部分之認定尚有誤會
    ，亦附此敘明。
  (四)綜上所述，被告如附表二編號1 至9 所示販賣第一級毒品海
    洛因及第二級毒品甲基安非他命之犯行，均事證明確，洵堪
    認定，應依法論罪科刑。
三、論罪與科刑：
  (一)按海洛因屬毒品危害防制條例第2 條第2 項第1 款所規定之
    第一級毒品；甲基安非他命屬同條項第2 款所規定之第二級
    毒品。是核被告所為，就如附表二編號1 、7 、8 所示部分
    ，均係犯毒品危害防制條例第4 條第2 項之販賣第二級毒品
    既遂罪；就如附表二編號2 、4 、5 、6 所示部分，均係犯
    毒品危害防制條例第4 條第1 項之販賣第一級毒品既遂罪及
    同條第2 項之販賣第二級毒品既遂罪；就如附表二編號3 所
    示部分，係犯毒品危害防制條例第4 條第1 項之販賣第一級
    毒品既遂罪；就如附表二編號9 所示部分，係犯毒品危害防
    制條例第4 條第2 項、第6 項之販賣第二級毒品未遂罪。至
    公訴意旨雖認被告如附表二編號9 所示販賣甲基安非他命予
    證人林漢翔之犯行已達既遂之程度，惟被告與證人林漢翔間
    雖確有以電話約定該次毒品交易內容，然因雙方嗣未見面而
    未交付甲基安非他命乙情，已如前述，故檢察官此部分認定
    尚有誤會；而按既遂、未遂為犯罪之樣態，不涉及罪名之變
    更，故檢察官以同一罪名之既遂罪起訴，法院審理結果，若
    認應成立同一罪名之未遂罪者，自無庸變更起訴法條（最高
    法院93年度台上字第4421號、89年度台上字第4579號、87年
    度台上字第3234號判決意旨參照）。又被告持有第一級毒品
    及持有第二級毒品之低度行為，分為販賣第一級毒品及販賣
    第二級毒品之高度行為所吸收，均不另論罪。
  (二)被告就如附表二編號6 所示販賣第一級、第二級毒品之犯行
    ，與真實姓名年籍不詳綽號「水源」之成年男子間有犯意聯
    絡及行為分擔，依刑法第28條之規定，應論以共同正犯。又
    被告所犯如附表二編號4 、5 所示販賣第一級、第二級毒品
    予證人黃偉寧之犯行，因被告與證人黃偉寧間於電話通話中
    均已談定約妥欲購買之海洛因、甲基安非他命之價格及數量
    等節，嗣僅係因被告未攜足毒品數量至原約定交易地點，始
    由證人黃偉寧再跟隨被告返回居處拿取其餘毒品等情，業據
    證人黃偉寧於偵查及本院審理中均結證綦詳（參見偵一卷第
    248 至251 頁、本院卷(一)第172 頁背面、第173 頁），核與
    被告所述相符，並有如附表二編號4 、5 證據欄及備註欄所
    示之通訊監察譯文可佐；是被告與證人林漢翔間於毒品交易
    之初既已約定欲交易毒品之種類、數量及價格等節，則其嗣
    後各2 次於密切接近時、地交付毒品之行為，各行為間之獨
    立性顯極為薄弱，依一般社會健全觀念，在時間差距上，難
    以強行分開，在刑法評價上，以視為數個舉動之接續施行，
    各合為包括之一行為予以評價，較為合理（最高法院86年台
    上字第3295號判例意旨參照）；是公訴意旨認被告如附表二
    編號4 所示先後2 次交付毒品之行為係分別起意，應論以數
    罪，容有誤會，亦併予敘明（至附表二編號5 部分業經蒞庭
    公訴檢察官當庭更正2 次交付毒品行為為同一犯行，參見本
    院卷(二)第60頁背面）。被告所犯如附表二編號2 、4 、5 、
    6 所示之販賣第一級毒品罪與販賣第二級毒品罪，係以一行
    為而觸犯數罪名，屬想像競合，應依刑法第55條之規定，從
    一重之販賣第一級毒品罪處斷。另被告所犯如附表二編號9
    所示之犯行，其已著手於販賣第二級毒品甲基安非他命犯罪
    行為之實行而不遂，已如前述，為未遂犯，應依刑法第26條
    前段之規定減輕其刑。復被告所犯如附表編號1 至9 所示先
    後9 次犯行，犯意各別，行為互殊，應予分論併罰。
  (三)第按毒品危害防制條例第17條第2 項規定：「犯第4 條至第
    8 條之罪於偵查及審判中均自白者，減輕其刑。」除限以所
    犯為該條例第4 條至第8 條之罪外，必須行為人於偵查及審
    判中均自白者，始有其適用（最高法院99年度台上字第7050
    號判決意旨參照）。又該條規定係指偵查及審判中均有自白
    犯罪而言，故僅須被告於偵、審中均曾經自白，即得認有該
    條項之適用，不以始終承認為必要。又自白乃對自己之犯罪
    事實全部或主要部分為肯定供述之謂，且非以其係有罪之肯
    定為必要，縱時日、處所、行為態樣等非構成犯罪事實之要
    素略有不符，或另有阻卻違法、阻卻責任事由存在之主張，
    亦不影響其為自白（最高法院99年度台上字第6608號判決意
    旨參照）。查被告於偵查及本院審理中業已就如附表二編號
    1 至9 所示9 次犯行為肯認之供述，揆諸前揭法律規定及說
    明，應依毒品危害防制條例第17條第2 項之規定，各減輕其
    刑，並就如附表二編號9 所示販賣第二級毒品未遂部分，遞
    減輕其刑。爰審酌被告明知毒品足以殘害人之身心健康，竟
    仍多次販賣予他人施用，嚴重危害社會治安及國民健康，所
    為誠屬不該，惟念及被告犯後坦承犯行，態度尚可，並考量
    被告之犯罪動機、目的、手段、智識程度、販賣毒品之次數
    、重量及所得之利益等一切情狀，分別量處如主文所示之刑
    ，並定其應執行刑，以資懲儆。
四、沒收：
  (一)按犯毒品危害防制條例第4 條至第9 條、第12條、第13條或
    第14條第1 項、第2 項之罪者，其供犯罪所用或因犯罪所得
    之財物，均沒收之，如全部或一部不能沒收時，追徵其價額
    或以其財產抵償之，該條例第19條第1 項定有明文。又前揭
    規定性質上係沒收之補充規定。其屬於本條所定沒收之標的
    ，如得以直接沒收者，判決主文僅宣告沒收即可，不生「追
    徵其價額」或「以其財產抵償之」問題，須沒收之標的全部
    或一部不能沒收時，始生「追徵其價額」或「以其財產抵償
    之」選項問題。而「追徵其價額」或「以其財產抵償之」係
    屬兩種選項，分別係針對現行貨幣以外之其他財產與現行貨
    幣而言。其中所稱「追徵其價額」者，係指所沒收之物為金
    錢以外之其他財物而無法沒收時，因其實際價值不確定，應
    追徵其價額，使其繳納與原物相當之價額，並無以其財產抵
    償之問題。倘嗣後追徵其金錢價額，不得結果而須以其財產
    抵償者，要屬行政執行機關依強制執行之法律之執行問題，
    即無不能執行之情形，自毋庸諭知「或以其財產抵償之」。
    如不能沒收之沒收標的為金錢時，因價值確定，判決主文直
    接宣告「以其財產抵償之」即可，不發生追徵價額之問題（
    最高法院99年度第5 次刑事庭會議(二)決議參照）。查如附表
    三編號1 、2 所示之行動電話（均不含SIM 卡），及如附表
    三編號3 至5 所示之門號SIM 卡，均係被告所有供其分別犯
    如附表二編號1 至9 所示販賣毒品犯行所用之物（何行動電
    話搭配何門號SIM 卡供被告犯何次販賣毒品犯行，均參見附
    表三編號1 至5 備註欄所示），業據被告供承在卷（參見本
    院卷(二)第64頁），並經本院認定如前，依毒品危害防制條例
    第19條第1 項之規定，均應併予宣告沒收，然因未據扣案，
    故如全部或一部不能沒收時，追徵其價額。又被告本件販賣
    毒品所得即附表二編號1 部分新臺幣（下同）500 元、編號
    2 部分共2,000 元、編號3 部分3,000 元、編號5 部分共8,
    000 元、編號7 部分1,000 元及編號8 部分1,000 元，合計
    15,500元，係被告本件販賣毒品犯行所得之財物，雖未經扣
    案，仍應依毒品危害防制條例第19條第1 項之規定，併予宣
    告沒收，如全部或一部不能沒收時，以其財產抵償之。另被
    告與綽號「水源」之成年男子間就如附表二編號6 所示販賣
    第一級、第二級毒品之犯行雖係共同正犯，業如前述，然綽
    號「水源」之成年男子既非本件受判決人，則關於沒收部分
    尚不宜於本件主文宣示其應與被告連帶沒收、追徵之旨，至
    判決確定後，檢察官應本於共同正犯連帶沒收之原則而為執
    行，乃屬當然，亦予敘明（最高法院100 年度台非字第203
    號、98年度台上字第7613號判決意旨參照）。
  (二)次按毒品危害防制條例第18條第1 項前段規定查獲之第一、
    二級毒品，不問屬於犯人與否，均沒收銷燬之，其所稱「查
    獲之毒品」，係指經認定與被告犯罪事實有關聯之毒品，始
    足當之，固不以經當場搜索扣押者為必要，即當場扣押者，
    苟不具上開關聯性，仍無該規定之適用（最高法院99年度台
    上字第7473號判決意旨參照）。查扣案如附表四編號1 、2
    所示之毒品及編號3 所示之吸食器，均無證據足資認定與被
    告本件販賣毒品犯行有涉，故均不於本案併予宣告沒收銷燬
    或沒收，附此敘明。
據上論斷，應依刑事訴訟法第299 條第1 項前段，毒品危害防制
條例第4 條第1 項、第2 項、第17條第2 項、第19條第1 項，刑
法第11條、第28條、第55條、第26條前段、第51條第5 款，判決
如主文。
本案經檢察官戴瑞麒到庭執行職務。
中    華    民    國   100     年    11    月    22   日
                  刑事第七庭審判長  法  官  鄭吉雄
                                    法  官  丁俞尹
                                    法  官  陳振嘉
以上正本證明與原本無異。
如不服本判決，應於送達後10日內向本院提出上訴狀（應附繕本
），其未敘述上訴理由者，應於上訴期間屆滿後20日內，補提理
由書狀於本院，上訴於臺灣高等法院。
                                    書記官  陳玉芳
中    華    民    國   100    年    11    月    23    日
附錄本案論罪科刑法條：
毒品危害防制條例第4 條第1 項
製造、運輸、販賣第一級毒品者，處死刑或無期徒刑；處無期徒
刑者，得併科新臺幣2 千萬元以下罰金。
毒品危害防制條例第4 條第1 項、第6 項
製造、運輸、販賣第二級毒品者，處無期徒刑或7 年以上有期徒
刑，得併科新臺幣1 千萬元以下罰金。
前5 項之未遂犯罰之。
附表一：
┌───┬────────────────────┬─────┐
│編  號│          主               文           │ 備   註  │
├───┼────────────────────┼─────┤
│  １  │邱美霞販賣第二級毒品，處有期徒刑年捌月│如附表二編│
│      │。未扣案如附表三編號1 、3 所示之物，均沒│號1 所示犯│
│      │收，如全部或一部不能沒收時，追徵其價額；│行        │
│      │未扣案販賣毒品所得之財物新臺幣伍佰元，沒│          │
│      │收，如全部或一部不能沒收時，以其財產抵償│          │
│      │之。                                    │          │
├───┼────────────────────┼─────┤
│  ２  │邱美霞販賣第一級毒品，處有期徒刑拾伍年肆│如附表二編│
│      │月。未扣案如附表三編號2 、4 所示之物，均│號2 所示犯│
│      │沒收，如全部或一部不能沒收時，追徵其價額│行        │
│      │；未扣案販賣毒品所得之財物新臺幣貳仟元，│          │
│      │沒收，如全部或一部不能沒收時，以其財產抵│          │
│      │償之。                                  │          │
├───┼────────────────────┼─────┤
│  ３  │邱美霞販賣第一級毒品，處有期徒刑拾伍年貳│如附表二編│
│      │月。未扣案如附表三編號1 、3 所示之物，均│號3 所示犯│
│      │沒收，如全部或一部不能沒收時，追徵其價額│行        │
│      │；未扣案販賣毒品所得之財物新臺幣仟元，│          │
│      │沒收，如全部或一部不能沒收時，以其財產抵│          │
│      │償之。                                  │          │
├───┼────────────────────┼─────┤
│  ４  │邱美霞販賣第一級毒品，處有期徒刑拾伍年肆│如附表二編│
│      │月。未扣案如附表三編號2 、5 所示之物，均│號4 所示犯│
│      │沒收，如全部或一部不能沒收時，追徵其價額│行        │
│      │。                                      │          │
├───┼────────────────────┼─────┤
│  ５  │邱美霞販賣第一級毒品，處有期徒刑拾伍年肆│如附表二編│
│      │月。未扣案如附表三編號2 、5 所示之物，均│號5 所示犯│
│      │沒收，如全部或一部不能沒收時，追徵其價額│行        │
│      │；未扣案販賣毒品所得之財物新臺幣捌仟元，│          │
│      │沒收，如全部或一部不能沒收時，以其財產抵│          │
│      │償之。                                  │          │
├───┼────────────────────┼─────┤
│  ６  │邱美霞共同販賣第一級毒品，處有期徒刑拾伍│如附表二編│
│      │年肆月。未扣案如附表三編號2 、5 所示之物│號6 所示犯│
│      │，均沒收，如全部或一部不能沒收時，追徵其│行        │
│      │價額。                                  │          │
├───┼────────────────────┼─────┤
│  ７  │邱美霞販賣第二級毒品，處有期徒刑年捌月│如附表二編│
│      │。未扣案如附表三編號1 、3 所示之物，均沒│號7 所示犯│
│      │收，如全部或一部不能沒收時，追徵其價額。│行        │
│      │；未扣案販賣毒品所得之財物新臺幣壹仟元，│          │
│      │沒收，如全部或一部不能沒收時，以其財產抵│          │
│      │償之。                                  │          │
├───┼────────────────────┼─────┤
│  ８  │邱美霞販賣第二級毒品，處有期徒刑年捌月│如附表二編│
│      │。未扣案如附表三編號1 、3 所示之物，均沒│號8 所示犯│
│      │收，如全部或一部不能沒收時，追徵其價額。│行        │
│      │；未扣案販賣毒品所得之財物新臺幣壹仟元，│          │
│      │沒收，如全部或一部不能沒收時，以其財產抵│          │
│      │償之。                                  │          │
├───┼────────────────────┼─────┤
│  ９  │邱美霞販賣第二級毒品，未遂，處有期徒刑貳│如附表二編│
│      │年。未扣案如附表三編號2 、5 所示之物，均│號9 所示犯│
│      │沒收，如全部或一部不能沒收時，追徵其價額│行        │
│      │。                                      │          │
└───┴────────────────────┴─────┘
附表二：
┌─┬───┬────┬───────────┬─────┬─────┬─────────┬─────────┐
│編│行為人│ 時 間  │    交易方式及對象    │交易之毒品│ 交付地點 │  證          據  │  備           註 │
│號│      │        │                      │及代價    │          │                  │                  │
├─┼───┼────┼───────────┼─────┼─────┼─────────┼─────────┤
│１│邱美霞│聯絡時間│陳振豐於左列時間以門號│500 元甲基│邱美霞住處│1.被告邱美霞於警詢│雙方之通話內容如下│
│  │      │為99年6 │0000000000號行動電話撥│安非他命  │（即桃園縣│  、偵查及本院審理│：                │
│  │      │月11日晚│打邱美霞所使用之091656│          │桃園市中正│  中之自白（參見偵│陳振豐：「然後大姊│
│  │      │上6 時43│0138號行動電話聯絡。  │          │路647 巷7 │  三卷第26頁、偵四│那個酒，一半可以嗎│
│  │      │分22秒許│陳振豐向邱美霞購買右列│          │號1 樓）  │  卷第134 頁、本院│？」              │
│  │      │；      │毒品，邱美霞於左列時間│          │          │  卷(一)第56頁背面、│邱美霞：「什麼可以│
│  │      │交付時間│在右列地點交付毒品，並│          │          │  本院卷(二)第64頁背│喝一半的，我聽不懂│
│  │      │為同日聯│取得右列價金。        │          │          │  面）。          │，是500 嗎？」    │
│  │      │絡後晚上│                      │          │          │2.證人陳振豐於偵查│陳振豐：「對對。」│
│  │      │某時。  │                      │          │          │  中之證述（參見偵│（「酒」表示甲基安│
│  │      │        │                      │          │          │  一卷第227 頁）。│非他命；「500 」表│
│  │      │        │                      │          │          │3.本院99年聲監續字│示500 元）。      │
│  │      │        │                      │          │          │  第663 號通訊監察│                  │
│  │      │        │                      │          │          │  書及通訊監察譯文│                  │
│  │      │        │                      │          │          │  （參見本院卷(一)第│                  │
│  │      │        │                      │          │          │  75、76頁、偵十卷│                  │
│  │      │        │                      │          │          │  第34頁）。      │                  │
├─┼───┼────┼───────────┼─────┼─────┼─────────┼─────────┤
│２│邱美霞│聯絡時間│黃偉寧於左列時間以門號│1,000 元海│邱美霞住處│1.被告邱美霞於偵查│雙方之通話內容如下│
│  │      │為99年10│0000000000號行動電話撥│洛因（0.1 │（即桃園縣│  及本院審理中之自│：                │
│  │      │月4 日上│打邱美霞所使用之門號09│公克）；  │桃園市中正│  白（參見偵四卷第│黃偉寧：「阿我2 種│
│  │      │午8 時53│00000000號行動電話聯絡│1,000 元甲│路647 巷7 │  135、136 頁、本 │都要.. .要處理2 種│
│  │      │分23秒許│。                    │基安非他命│號1樓 ）  │  院卷(一)第56頁背面│。」              │
│  │      │；      │黃偉寧向邱美霞購買右列│（0.3 公克│          │  、本院卷(二)第64頁│邱美霞：「好好好，│
│  │      │交付時間│毒品，邱美霞於左列時間│）        │          │  背面）。        │OK。」            │
│  │      │為同日聯│在右列地點交付毒品，並│          │          │2.證人黃偉寧於偵查│（要處理「2 種」表│
│  │      │絡後某時│取得右列價金。        │          │          │  及本院審理中之證│示欲購買海洛因及甲│
│  │      │。      │                      │          │          │  述（參見偵一卷第│基安非他命）。    │
│  │      │        │                      │          │          │  246 、247 頁、本│                  │
│  │      │        │                      │          │          │  院卷(一)第172 頁背│                  │
│  │      │        │                      │          │          │  面）。          │                  │
│  │      │        │                      │          │          │3.本院99年聲監字第│                  │
│  │      │        │                      │          │          │  830 號通訊監察書│                  │
│  │      │        │                      │          │          │  及通訊監察譯文（│                  │
│  │      │        │                      │          │          │  參見本院卷(一)第79│                  │
│  │      │        │                      │          │          │  、80頁、偵十卷第│                  │
│  │      │        │                      │          │          │  47頁）。        │                  │
├─┼───┼────┼───────────┼─────┼─────┼─────────┼─────────┤
│３│邱美霞│聯絡時間│邱美霞於左列時間以門號│3,000 元海│桃園縣桃園│1.被告邱美霞於警詢│雙方之通話內容如下│
│  │      │為99年10│0000000000號行動電話撥│洛因（0.4 │市○○路尊│  、偵查及本院審理│：                │
│  │      │月15日晚│打黃偉寧所使用之門號09│公克）    │爵飯店前  │  中之自白（參見偵│黃偉寧：「要水果就│
│  │      │上10時15│00000000號行動電話聯絡│          │          │  三卷第29至31頁、│好了，4 箱啦。」  │
│  │      │分19秒許│。                    │          │          │  偵四卷第136頁、 │邱美霞：「4 箱喔，│
│  │      │；      │黃偉寧向邱美霞購買右列│          │          │  本院卷(一)第56頁背│好啊。」          │
│  │      │交付時間│毒品，邱美霞於左列時間│          │          │  面、本院卷(二)第64│（「水果」表示海洛│
│  │      │為聯絡後│在右列地點交付毒品，並│          │          │  頁背面）。      │因；「4 箱」表示0.│
│  │      │同日晚上│取得右列價金。        │          │          │2.證人黃偉寧於本院│4公克）。         │
│  │      │某時。  │                      │          │          │  審理中之證述（參│                  │
│  │      │        │                      │          │          │  見本院卷(一)第172 │                  │
│  │      │        │                      │          │          │  頁背面）。      │                  │
│  │      │        │                      │          │          │3.本院99年聲監續字│                  │
│  │      │        │                      │          │          │  第1703號、99年聲│                  │
│  │      │        │                      │          │          │  監續字第1704號通│                  │
│  │      │        │                      │          │          │  訊監察書及通訊監│                  │
│  │      │        │                      │          │          │  察譯文（參見本院│                  │
│  │      │        │                      │          │          │  卷(一)第81至84頁、│                  │
│  │      │        │                      │          │          │  偵十卷第39、49頁│                  │
│  │      │        │                      │          │          │  ）。            │                  │
├─┼───┼────┼───────────┼─────┼─────┼─────────┼─────────┤
│４│邱美霞│聯絡時間│於左列時間黃偉寧以門號│3,000 元海│桃園縣桃園│1.被告邱美霞於偵查│雙方之通話內容如下│
│  │      │為99年10│0000000000號行動電話與│洛因（0.4 │市○○路佳│  及本院審理中之自│：                │
│  │      │月19日晚│邱美霞所使用之門號0983│公克）    │佳賣場    │  白（參見偵四卷第│黃偉寧：「阿麻煩幫│
│  │      │上10時12│808846號行動電話聯絡。├─────┼─────┤  136 至138 頁、本│我準備2 種。」    │
│  │      │分34秒許│黃偉寧向邱美霞購買右列│2,500 元甲│邱美霞住處│  院卷(一)第56背面、│邱美霞：「好，跟昨│
│  │      │、11時28│毒品，邱美霞於左列時間│基安非他命│（即桃園縣│  本院卷(二)第64頁背│天一樣嗎？」      │
│  │      │分55秒許│先後在右列地點交付毒品│（1 公克）│桃園市中正│  面、第65頁）。  │黃偉寧：「嘿。」  │
│  │      │、11時49│，惟邱美霞尚未取得右列│          │路647 巷7 │2.證人黃偉寧於偵查│（「2 種」表示海洛│
│  │      │分25秒許│價金。                │          │號1樓 ）  │  及本院審理中之證│因及甲基安非他命，│
│  │      │；      │                      │          │          │  述（參見偵一卷第│通話內容為約定當日│
│  │      │交付時間│                      │          │          │  248至250頁、本院│欲交易之毒品數量）│
│  │      │海洛因部│                      │          │          │  卷(一)第172 頁背面│                  │
│  │      │分為同日│                      │          │          │  、第173 頁）。  │黃偉寧：「我在這賣│
│  │      │晚上11時│                      │          │          │3.本院99年聲監續字│場裡面，阿你等等有│
│  │      │許（即同│                      │          │          │  第1703號通訊監察│要進來這裡面比較好│
│  │      │日晚上11│                      │          │          │  書及通訊監察譯文│？」              │
│  │      │時28分55│                      │          │          │  （參見本院卷(一)第│（「賣場」指佳佳賣│
│  │      │秒至11時│                      │          │          │  83、84頁、偵十卷│場，雙方在該地點先│
│  │      │49分25秒│                      │          │          │  第50頁）。      │交付海洛因）      │
│  │      │間之某時│                      │          │          │                  │                  │
│  │      │）、甲基│                      │          │          │                  │邱美霞：「我回來了│
│  │      │安非他命│                      │          │          │                  │。」              │
│  │      │部分為同│                      │          │          │                  │黃偉寧：「好好，那│
│  │      │日晚上11│                      │          │          │                  │我現在過去喔。」  │
│  │      │時49分25│                      │          │          │                  │（雙方嗣在邱美霞住│
│  │      │秒許聯絡│                      │          │          │                  │處交付甲基安非他命│
│  │      │後某時。│                      │          │          │                  │）                │
├─┼───┼────┼───────────┼─────┼─────┼─────────┼─────────┤
│５│邱美霞│聯絡時間│黃偉寧於左列時間以門號│3,000 元海│桃園縣桃園│1.被告邱美霞於偵查│雙方之通話內容如下│
│  │      │為99年10│0000000000號行動電話撥│洛因（0.4 │市○○路佳│  及本院審理中之自│：                │
│  │      │月29日晚│打邱美霞所使用之門號09│公克）；  │佳賣場    │  白（參見偵四卷第│黃偉寧：「喂我到了│
│  │      │上9 時12│00000000號行動電話聯絡│2,500 元甲│          │  138 頁、本院卷(一)│。」              │
│  │      │分35秒許│。                    │基安非他命│          │  第56頁背面、本院│邱美霞：「門口厚？│
│  │      │、同年月│黃偉寧向邱美霞購買右列│（1 公克）│          │  卷(二)第65頁）。  │」                │
│  │      │30日凌晨│毒品，邱美霞於左列時間├─────┼─────┤2.證人黃偉寧於偵查│黃偉寧：「嗯嗯。」│
│  │      │4 時16分│先後在右列地點交付毒品│2,500 元甲│邱美霞住處│  及本院審理中之證│（邱美霞先在佳佳賣│
│  │      │2 秒許；│，數日後，黃偉寧再至邱│基安非他命│（即桃園縣│  述（各見偵一卷第│場交付部分毒品予黃│
│  │      │交付時間│美霞住處交付右列價金。│（1 公克）│桃園市中正│  251 頁、本院卷(一)│偉寧，嗣黃偉寧再至│
│  │      │均為99年│                      │          │路647 巷7 │  第173 頁）。    │邱美霞居處向邱美霞│
│  │      │10月29日│                      │          │號1樓 ）  │3.本院99年聲監續字│拿取所欲購買之其餘│
│  │      │晚上某時│                      │          │          │  第1703號通訊監察│毒品）            │
│  │      │。      │                      │          │          │  書及通訊監察譯文│                  │
│  │      │        │                      │          │          │  （各見本院卷(一)第│黃偉寧：「...昨天 │
│  │      │        │                      │          │          │  83、84頁、偵十卷│的東西是8 仟啦。」│
│  │      │        │                      │          │          │  第51、52頁）。  │（黃偉寧於99年10月│
│  │      │        │                      │          │          │                  │30日與邱美霞在通話│
│  │      │        │                      │          │          │                  │中討論昨日購買毒品│
│  │      │        │                      │          │          │                  │價金共8 仟元之還款│
│  │      │        │                      │          │          │                  │事宜）            │
├─┼───┼────┼───────────┼─────┼─────┼─────────┼─────────┤
│６│邱美霞│聯絡時間│黃偉寧於左列時間以門號│5,000 元海│桃園縣蘆竹│1.被告邱美霞於偵查│雙方之通話內容如下│
│  │      │為99年12│0000000000號行動電話撥│洛因（0.9 │鄉○○路特│  及本院審理中之自│：                │
│  │      │月4 日下│打邱美霞所使用之門號09│公克）；  │力屋前    │  白（參見偵四卷第│黃偉寧：「酒跟水果│
│  │      │午4 時45│00000000號行動電話聯絡│3,000 元甲│          │  140 頁、本院卷(一)│現在都有了嗎？」  │
│  │      │分33秒許│。                    │基安非他命│          │  第56頁背面、本院│（「酒」表示甲基安│
│  │      │、同日晚│黃偉寧向邱美霞購買右列│（1 公克）│          │  卷(二)第65頁）。  │非他命；「水果」表│
│  │      │上8 時42│毒品，邱美霞委託真實姓│          │          │2.證人黃偉寧於偵查│示海洛因）        │
│  │      │分56秒許│名年籍不詳綽號「水源」│          │          │  及本院審理中之證│邱美霞：「我叫水源│
│  │      │；      │之男性友人於左列時間在│          │          │  述（參見偵一卷第│拿過去了喔。」    │
│  │      │交付時間│右列地點交付毒品予黃偉│          │          │  252、253頁、本院│黃偉寧：「嘿。特力│
│  │      │為同日晚│寧，惟邱美霞未取得右列│          │          │  卷(一)第171、172頁│屋啦。」          │
│  │      │上9 時許│價金。                │          │          │  ）。            │邱美霞：「喔就在特│
│  │      │。      │                      │          │          │3.本院99年聲監續字│力屋就對了？」、「│
│  │      │        │                      │          │          │  第1945號通訊監察│好，這樣我知道，你│
│  │      │        │                      │          │          │  書及通訊監察譯文│那是什麼路？南上路│
│  │      │        │                      │          │          │  （參見本院卷(二)第│？」              │
│  │      │        │                      │          │          │  25-1頁、偵十卷第│黃偉寧：「南山。」│
│  │      │        │                      │          │          │  55、56頁）。    │邱美霞：「好，我叫│
│  │      │        │                      │          │          │                  │... 我現在拿請款單│
│  │      │        │                      │          │          │                  │過去，差不多20分鐘│
│  │      │        │                      │          │          │                  │吧。」            │
│  │      │        │                      │          │          │                  │（雙方約定在桃園縣│
│  │      │        │                      │          │          │                  │蘆竹鄉○○路特力屋│
│  │      │        │                      │          │          │                  │前由綽號「水源」之│
│  │      │        │                      │          │          │                  │成年男子將毒品交付│
│  │      │        │                      │          │          │                  │予黃偉寧）        │
├─┼───┼────┼───────────┼─────┼─────┼─────────┼─────────┤
│７│邱美霞│聯絡時間│林漢翔於左列時間以門號│1,000 元甲│桃園縣桃園│1.被告邱美霞於警詢│雙方之通話內容如下│
│  │      │為99年10│0000000000號行動電話撥│基安非他命│市○○路尊│  、偵查及本院審理│：                │
│  │      │月8 日中│打邱美霞所使用之門號09│（0.2 公克│爵飯店附近│  中之自白（參見偵│邱美霞：「7-11這裡│
│  │      │午12時55│00000000號行動電話聯絡│）        │之7-11便利│  三卷第32、33頁、│。」              │
│  │      │分47秒許│。                    │          │商店      │  偵四卷第138、139│（「7-11」指交付毒│
│  │      │；      │林漢翔向邱美霞購買右列│          │          │  頁、本院卷(一)第56│品之地點即桃園縣桃│
│  │      │交付時間│毒品，邱美霞於左列時間│          │          │  頁背面、本院卷(二)│園市○○路尊爵飯店│
│  │      │為同日下│在右列地點交付毒品，並│          │          │  第65頁背面）。  │附近之便利商店）  │
│  │      │午2 時許│取得右列價金。        │          │          │2.證人林漢翔於本院│                  │
│  │      │。      │                      │          │          │  審理中之證述（參│                  │
│  │      │        │                      │          │          │  見本院卷(二)第13頁│                  │
│  │      │        │                      │          │          │  ）。            │                  │
│  │      │        │                      │          │          │3.本院99年聲監續字│                  │
│  │      │        │                      │          │          │  第1482號通訊監察│                  │
│  │      │        │                      │          │          │  書及通訊監察譯文│                  │
│  │      │        │                      │          │          │  （各見本院卷(一)第│                  │
│  │      │        │                      │          │          │  77、78頁、偵十卷│                  │
│  │      │        │                      │          │          │  第63頁）。      │                  │
├─┼───┼────┼───────────┼─────┼─────┼─────────┼─────────┤
│８│邱美霞│聯絡時間│林漢翔於左列時間以門號│1,000 元甲│桃園縣桃園│1.被告邱美霞於警詢│雙方之通話內容如下│
│  │      │為99年10│0000000000號行動電話撥│基安非他命│市○○路尊│  、偵查及本院審理│：                │
│  │      │月18日晚│打邱美霞所使用之091656│（0.2 公克│爵飯店附近│  中之自白（參見偵│邱美霞「便利商店。│
│  │      │上11時21│0138號行動電話聯絡。  │）        │之7-11便利│  三卷第33、34頁、│」                │
│  │      │分14秒許│林漢翔與邱美霞約在右列│          │商店      │  偵四卷第139 頁、│林漢翔：「我在門口│
│  │      │；      │地點見面還錢後，林漢翔│          │          │  本院卷(一)第56頁背│了。」            │
│  │      │交付時間│當場口頭向邱美霞表示欲│          │          │  面、本院卷(二)第65│（「便利商店」指交│
│  │      │為上開聯│購買右列毒品，嗣邱美霞│          │          │  頁背面）。      │付毒品之地點即桃園│
│  │      │絡後約30│即於左列時間在右列地點│          │          │2.證人林漢翔於偵查│縣桃園市○○路尊爵│
│  │      │分鐘（即│交付右列毒品，並取得右│          │          │  及本院審理中之證│飯店附近之7-11便利│
│  │      │同日晚上│列價金。              │          │          │  述（參見偵二卷第│商店）            │
│  │      │11時51分│                      │          │          │  21頁背面、第22頁│                  │
│  │      │許）。  │                      │          │          │  、本院卷(二)第14頁│                  │
│  │      │        │                      │          │          │  ）。            │                  │
│  │      │        │                      │          │          │3.本院99年聲監續字│                  │
│  │      │        │                      │          │          │  第1704號通訊監察│                  │
│  │      │        │                      │          │          │  書及通訊監察譯文│                  │
│  │      │        │                      │          │          │  （參見本院卷(一)第│                  │
│  │      │        │                      │          │          │  81、82頁、偵十卷│                  │
│  │      │        │                      │          │          │  第63頁）。      │                  │
├─┼───┼────┼───────────┼─────┼─────┼─────────┼─────────┤
│９│邱美霞│聯絡時間│林漢翔於左列時間以門號│500 元甲基│桃園縣桃園│1.被告邱美霞於偵查│雙方之通話內容如下│
│  │      │為99年12│0000000000號行動電話撥│安非他命  │市○○路尊│  及本院審理中之自│：                │
│  │      │月11日晚│打邱美霞所使用之門號09│          │爵飯店附近│  白（參見偵四卷第│林漢翔：「我想要半│
│  │      │上7 時1 │00000000號行動電話聯絡│          │之7-11便利│  139 、140 頁、本│個。」            │
│  │      │分55秒許│。                    │          │商店      │  院卷(一)第56頁背面│邱美霞：「要還我2 │
│  │      │；      │林漢翔欲向邱美霞購買右│          │          │  、本院卷(二)第66頁│仟喔？」          │
│  │      │約定交付│列毒品，並約定於左列時│          │          │  ）。            │（「半個」代表500 │
│  │      │時間為同│間在右列地點交付毒品及│          │          │2.證人林漢翔於偵查│元甲基安非他命；「│
│  │      │日晚上某│價金，惟當日並無實際交│          │          │  及本院審理中之證│2 仟」指先前欠款）│
│  │      │時。    │易。                  │          │          │  述（參見偵二卷第│                  │
│  │      │        │                      │          │          │  22頁、本院卷(二)第│                  │
│  │      │        │                      │          │          │  14頁）。        │                  │
│  │      │        │                      │          │          │3.本院99年聲監字第│                  │
│  │      │        │                      │          │          │  1127號通訊監察書│                  │
│  │      │        │                      │          │          │  及通訊監察譯文（│                  │
│  │      │        │                      │          │          │  參見本院卷(一)第87│                  │
│  │      │        │                      │          │          │  、88頁、偵十卷第│                  │
│  │      │        │                      │          │          │  64頁）。        │                  │
└─┴───┴────┴───────────┴─────┴─────┴─────────┴─────────┘
附表三：
┌──┬─────────────────┬─────────┐
│編號│       物   品   名    稱         │    備      註    │
├──┼─────────────────┼─────────┤
│ 1  │未扣案之NOKIA 廠牌行動電話1 支（不│為被告邱美霞所有供│
│    │含SIM 卡）                        │其犯如附表二編號1 │
│    │                                  │、3 、7 、8 所示販│
│    │                                  │賣第一級、第二級毒│
│    │                                  │品犯行所用之物    │
├──┼─────────────────┼─────────┤
│ 2  │未扣案之Sony Ericsson 廠牌行動電話│為被告邱美霞所有供│
│    │1支 （不含SIM 卡）                │其犯如附表二編號2 │
│    │                                  │、4 、5 、6 、9 所│
│    │                                  │示販賣第一級、第二│
│    │                                  │級毒品犯行所用之物│
├──┼─────────────────┼─────────┤
│    │未扣案之門號0000000000號之SIM 卡1 │為被告邱美霞所有供│
│ 3  │枚                                │其犯如附表二編號1 │
│    │                                  │、3 、7 、8 所示販│
│    │                                  │賣第一級、第二級毒│
│    │                                  │品犯行所用之物    │
├──┼─────────────────┼─────────┤
│    │未扣案之門號0000000000號之SIM 卡1 │為被告邱美霞所有供│
│ 4  │枚                                │其犯如附表二編號2 │
│    │                                  │所示販賣第一級、第│
│    │                                  │二級毒品犯行所用之│
│    │                                  │物                │
├──┼─────────────────┼─────────┤
│    │未扣案之門號0000000000號之SIM 卡1 │為被告邱美霞所有供│
│ 5  │枚                                │其犯如附表二編號4 │
│    │                                  │、5 、6 、9 所示販│
│    │                                  │賣第一級、第二級毒│
│    │                                  │品犯行所用之物    │
└──┴─────────────────┴─────────┘
附表四：
┌──┬─────────────────┬─────────┐
│編號│       物   品   名    稱         │    備      註    │
├──┼─────────────────┼─────────┤
│ 1  │扣案之第一級毒品海洛因1 包（毛重  │被告供稱非其所有，│
│    │1.27公克）                        │且查無與本案販賣毒│
│    │                                  │品犯行有涉，故不予│
│    │                                  │宣告沒收銷燬。    │
├──┼─────────────────┼─────────┤
│ 2  │扣案之第二級毒品甲基安非他命3 包（│被告供稱係其所有欲│
│    │總毛重1.49公克）                  │供己施用，且查無與│
│    │                                  │本案販賣毒品犯行有│
│    │                                  │涉，故不予宣告沒收│
│    │                                  │銷燬。            │
├──┼─────────────────┼─────────┤
│ 3  │扣案之玻璃球吸食器2 個            │被告供稱係其所有欲│
│    │                                  │供己施用毒品使用，│
│    │                                  │且查無與本案販賣毒│
│    │                                  │品犯行有涉，故不予│
│    │                                  │宣告沒收。        │
└──┴─────────────────┴─────────┘